臺灣高等法院刑事判決
111年度上訴字第3473號
上  訴  人  
即  被  告  邱俊誠
選任辯護人  簡詩家律師（法扶律師）

上列上訴人即被告因違反毒品危害防制條例案件，不服臺灣桃園
地方法院111年度訴字第341號，中華民國111年6月29日第一審判
決（起訴案號：臺灣桃園地方檢察署110年度偵字第33955號），
提起上訴，本院判決如下：
    主      文
上訴駁回。
    事實及理由
一、本案經本院審理結果，認第一審以上訴人即被告邱俊誠（下
    稱被告）犯毒品危害防制條例第4條第6項、第2項販賣第二
    級毒品未遂罪，處有期徒刑2年8月，且諭知(1)扣案SAMSUNG
    行動電話1支（含SIM卡1張）沒收、(2)扣案第二級毒品甲基
    安非他命1包（含包裝袋1只，驗餘淨重1.289公克）沒收銷
    燬，核其認事用法、量刑均無不當，所為沒收、沒收銷燬等
    諭知於法有據，應予維持，且除將第一審判決書第1頁事實
    欄第3行所載民國「109年9月2日」更正為「110年9月2日」
    外，其餘均引用第一審判決書記載之事實、證據及理由（如
    附件）。
二、被告上訴意旨略以：
(一)被告於警詢已供明：「『找執 私我』意思是我在找安非他命
    ，有的可以私訊我」等語（見偵字卷第17頁），且觀該「找
    執 私我」文字，係在找執、私我中間留有空格，意即乃被
    告要購買第二級毒品甲基安非他命，有第二級毒品甲基安非
    他命者可私訊被告，是原判決認定「找執 私我」等文字係
    被告所為兜售第二級毒品甲基安非他命之留言，尚有誤會。
(二)被告於110年8月3日出獄，因急於求職、心情不佳始購入第
    二級毒品施用，在被告順利於110年8月覓得怪手駕駛工作後
    ，雖仍因工作壓力偶有施用，因而於110年9月2日上網意欲
    購買第二級毒品甲基安非他命，然並未實際購入。經被告再
    為思量，決定應予戒除毒品不再施用，然因仍有於8月6日購
    入之第二級毒品甲基安非他命近2公克，始欲將之出售，此
    為被告販賣第二級毒品甲基安非他命之緣由。又被告已於11
    0年8月取得工作而有正常收入，顯非以販賣牟利為生之販毒
    者或大盤毒梟，且動機係出於己身戒除毒品已無須第二級毒
    品甲基安非他命始予以出售，衡與毒品危害防制條例第4條
    第2項所定10年以上有期徒刑重罪係為根絕毒梟之情節迥然
    相異。雖被告已因偵審自白及未遂減刑後經原審判決處有期
    徒刑2年8月，然相較於大盤毒梟亦可因偵審自白、未遂而獲
    減刑，應可認被告此等情狀相較於專以販毒牟利或大盤毒梟
    而言，實有值得憫恕之處，再被告現仍有正當工作，復已戒
    除毒品，且經本案審判，被告已深知錯誤，日後定不再接觸
    毒品，請審酌上情，准予依刑法第59條規定再予減刑，並提
    出勞動部勞工保險局勞保查詢列印資料為證（見本院卷第25
    頁）。
(三)希望刑度能再減輕一點，從輕量刑云云。　　
三、本院之判斷
(一)上訴意旨(一)部分
　　被告於原審供稱：我是110年8月6日透過網路LINE跟「蒙其D
    魯夫」以新臺幣（下同）1萬2,000元購買4公克的甲基安非
    他命，我自己用了大約2公克左右，到110年9月2日的時候不
    想用了，就在「SAY HI」的交友軟體發布販賣毒品的訊息，
    「執」就是指（甲基）安非他命，接著有人聯繫我，我們約
    好1公克（甲基）安非他命賣4,000元，賣2公克，約在中壢
    火車站碰面的時候我就被抓了等語（見訴字卷第63頁），是
    被告已於原審供稱其有於「110年9月2日」發布販賣毒品訊
    息明確。又就卷附「執手相扣、深情相依」公開聊天室訊息
    （見偵字卷第51頁）以觀，被告於110年9月2日16時48分許
    乃發布「找執 私我」訊息，就此與被告於原審所供陳上開
    情節相互對照，已可認定該訊息確為被告兜售、販賣第二級
    毒品甲基安非他命之訊息無誤。再前開訊息文字中間雖留有
    空格，且於文句之首並未明確載明主詞為何人，或屬一語雙
    關，然無礙於該訊息可同時具有買、賣毒品訊息之認定，自
    難因被告於警詢曾為上開供述，即認該訊息非屬兜售、販賣
    第二級毒品甲基安非他命訊息而為有利被告認定。是上訴意
    旨(一)部分，自無可採。
(二)上訴意旨(二)部分
　1.按犯罪之情狀顯可憫恕，認科以最低度刑仍嫌過重者，得酌
    量減輕其刑，為刑法第59條所明定。又刑法第59條規定犯罪
    情狀可憫恕者，得酌量減輕其刑，固為法院依法得自由裁量
    之事項，然非漫無限制，必須犯罪另有特殊之原因與環境，
    在客觀上足以引起一般同情，認為即予宣告法定低度刑期尤
    嫌過重者，始有其適用。是為此項裁量減刑時，必須就被告
    全部犯罪情狀予以審酌在客觀上是否有足以引起社會上一般
    人之同情，而可憫恕之情形，始稱適法（最高法院88年度台
    上字第6683號判決意旨參照）。蓋此旨在避免嚴刑峻罰，法
    內存仁，俾審判法官得確實斟酌個案具體情形，妥適裁量，
    務期裁判結果，臻致合情、合理、合法之理想。再刑法第59
    條規定之酌量減輕其刑，必須犯罪另有特殊之原因與環境，
    在客觀上足以引起一般同情，認為即使予以宣告法定最低度
    刑，猶嫌過重者，始有其適用。此所謂法定最低度刑，固包
    括法定最低本刑；惟遇有其他法定減輕之事由者，則應係指
    適用其他法定減輕事由減輕其刑後之最低度刑而言。倘被告
    別有法定減輕事由者，應先適用法定減輕事由減輕其刑後，
    猶認其犯罪之情狀顯可憫恕，即使科以該減輕後之最低度刑
    仍嫌過重者，始得適用刑法第59條規定酌量減輕其刑（最高
    法院100年度台上字第744號判決意旨參照）。
　2.查毒品之流通、持有，危害社會秩序至鉅，向為國法所厲禁
    ，復因毒品施用者為取得購買毒品所需之金錢，亦衍生家庭
    、社會治安問題，因之政府近年來為革除毒品之危害，除於
    相關法令訂定防制及處罰規定外，並積極查緝毒品案件，復
    在各大媒體廣泛宣導反毒，被告對此已難諉為不知，參諸被
    告前曾因販賣第二級毒品甲基安非他命未遂案件，經臺灣新
    北地方法院（下稱新北地院）以107年度訴字第144號判決處
    有期徒刑1年，緩刑3年，緩刑期間付保護管束，並應向指定
    之政府機關、政府機構、行政法人、社區或其他符合公益目
    的之機構或團體提供120小時之義務勞務，及應接受20小時
    之法治教育課程確定，嗣經原審法院以109年度撤緩字第98
    號裁定撤銷緩刑宣告，並經本院以109年度抗字第924號裁定
    抗告駁回確定，被告自109年10月15日起入監執行，於110年
    8月3日因縮短刑期假釋出監（縮刑期滿日期為110年9月26日
    ）等情，有新北地院107年度訴字第144號刑事判決（見訴字
    卷第103至111頁）及本院被告前案紀錄表（見本院卷第33至
    36、38頁）等在卷可憑，尤足認被告對於不得非法販賣第二
    級毒品甲基安非他命乙事確知之甚明。經本院審酌被告本案
    犯行之手段、情節，認被告前曾因販賣第二級毒品未遂犯行
    經法院判處罪刑之前案紀錄，當知毒品對人體身心健康危害
    之烈，卻仍意圖營利而為本案犯行，顯非可取，參之被告所
    犯販賣第二級毒品未遂罪，於依毒品危害防制條例第17條第
    2項、刑法第25條第2項等規定減輕其刑後【按被告雖以上訴
    意旨(一)所示理由提起上訴，然於本院準備程序、審理時均
    坦承有為本案販賣第二級毒品未遂犯行（見本院卷第74、77
    、108頁），故被告仍有毒品危害防制條例第17條第2項規定
    適用，附此敘明】，較之被告所為本案犯行對社會風氣及治
    安之危害程度，無情輕法重之情形，殊難認有何「猶認其犯
    罪之情狀顯可憫恕，即使科以該減輕後之最低度刑仍嫌過重
    」之情形，不符刑法第59條規定，自無該條規定適用。上訴
    意旨(二)請求依刑法第59條規定予以減刑云云，難認有據。
(三)被告無毒品危害防制條例第17條第1項規定適用
　1.按「犯第4條至第8條、第10條或第11條之罪，供出毒品來源
    ，因而查獲其他正犯或共犯者，減輕或免除其刑」，毒品危
    害防制條例第17條第1項定有明文。又毒品危害防制條例第1
    7條第1項所謂「供出毒品來源，因而查獲其他正犯或共犯者
    」，係指被告供出毒品來源之有關資料，諸如前手之姓名、
    年籍、住居所、或其他足資辨別之特徵等，使調查或偵查犯
    罪之公務員因而對之發動調查或偵查，並因而查獲者而言。
    被告之「供出毒品來源」，與調查或偵查犯罪之公務員對之
    發動調查或偵查並進而查獲之間，論理上須具有先後且相當
    之因果關係，倘有調查或偵查犯罪職權之公務員已有確切之
    根據，足以合理懷疑被告所供出毒品來源之人涉嫌毒品犯罪
    ；或被告供出之毒品前手與其所涉案件之毒品不具關聯性；
    或被告雖有陳述毒品來源，但調查或偵查犯罪機關未因而查
    獲其他正犯或共犯，既無助該案之追查，即不符上開減免其
    刑規定（最高法院108年度台上字第806號判決意旨參照）。
    　
　2.被告於警詢、偵查及原審雖均供稱其毒品來源為LINE ID「
    蒙其‧D‧魯夫」之人（下稱D魯夫）等語（見偵字卷第19、12
    0頁、訴字卷第63頁），惟被告於警詢陳稱：聯繫資料只有L
    INE ID，我沒有見過D魯夫本人，沒辦法提供特徵等語（見
    偵字卷第19頁）；於偵查亦供稱：我沒有他的年籍資料、聯
    絡方式，我只有對方的LINE，我真的不知道對方的年籍，因
    為我們都是用LINE聯繫，我也沒看過對方等語（見偵字卷第
    120、121頁），足認被告並未具體提供D魯夫之年籍等相關
    資料供檢、警追查。再者，本案並未因被告供述而查獲其他
    正犯、共犯，此觀新北市政府警察局新莊分局111年4月25日
    新北警莊刑字第1114037503號函及檢附資料、111年10月20
    日新北警莊刑字第1114080502號函及檢附資料、臺灣桃園地
    方檢察署111年10月27日桃檢秀荒110偵33955字第111912833
    7號函等（見訴字卷第53至55頁、本院卷第91至93、95頁）
    亦明，堪認本案並未因被告供述查獲其他正犯或共犯，不符
    毒品危害防制條例第17條第1項規定，不得依該條項規定減
    輕或免除其刑。
(四)按量刑輕重，屬為裁判之法院得依職權自由裁量之事項，苟
    其量刑已以行為人之責任為基礎，並斟酌刑法第57條各款所
    列情狀，在法定刑度內，酌量科刑，無顯然失當或違反公平
    、比例及罪刑相當原則者，亦無偏執一端，致明顯失出失入
    情形，即不得指為違法。查原審判決已經詳細記載量刑審酌
    各項被告犯罪情節及犯罪後態度等一切情狀，予以綜合考量
    ，在法定刑內科處其刑，尚屬妥適，此觀原判決所載：「爰
    以行為人之責任為基礎，審酌被告前於106年間，因販賣第
    二級毒品未遂案件，經臺灣新北地方法院判處有期徒刑確定
    ，已有相同之前科紀錄（見臺灣高等檢察署被告刑案資料查
    註表及臺灣高等法院被告前案紀錄表），素行不佳，又其本
    案販賣第二級毒品未遂之行為，本會增加第二級毒品在社會
    流通之危險性，恐令施用毒品者沉迷於毒癮，無法自拔，輕
    則戕害個人身心，重則因缺錢購毒而引發各種犯罪，對社會
    秩序危害非輕，雖其行為尚止於未遂，仍殊非可取，考量其
    販賣毒品之金額、數量等情節，並念及被告始終坦承犯行，
    態度尚可，兼衡其自陳高中肄業之學歷、目前在開怪手、家
    庭經濟狀況小康之生活狀況（見本院卷第96頁）等一切情狀
    ，量處如主文所示之刑」等情自明（見原判決第5頁理由欄
    參、五所載），又被告除可依毒品危害防制條例第17條第2
    項、刑法第25條第2項等規定減刑外（詳見原判決第4頁理由
    參、二、三所載），別無其他減刑事由，復無刑法第59條規
    定適用，業經本院論述如前。是被告執前開各情提起上訴，
    且請求本院減輕其刑度、從輕量刑云云，為無理由，應予駁
    回。
據上論斷，應依刑事訴訟法第373條、第368條，判決如主文。 
本案經檢察官陳彥价提起公訴，檢察官劉海倫到庭執行職務。
中　　華　　民　　國　　111 　年　　11　　月　　30　　日
                  刑事第十八庭  審判長法  官  何俏美
                                      法  官  葉乃瑋
                                      法  官  黃紹紘
以上正本證明與原本無異。
如不服本判決，應於收受送達後20日內向本院提出上訴書狀，其
未敘述上訴之理由者並得於提起上訴後20日內向本院補提理由書
（均須按他造當事人之人數附繕本）「切勿逕送上級法院」。
                                      書記官  顏淑華
中　　華　　民　　國　　111 　年　　12　　月　　5 　　日

附錄本案論罪科刑法條全文
毒品危害防制條例第4條
製造、運輸、販賣第一級毒品者，處死刑或無期徒刑；處無期徒
刑者，得併科新臺幣3千萬元以下罰金。
製造、運輸、販賣第二級毒品者，處無期徒刑或10年以上有期徒
刑，得併科新臺幣1千5百萬元以下罰金。
製造、運輸、販賣第三級毒品者，處7年以上有期徒刑，得併科
新臺幣1千萬元以下罰金。
製造、運輸、販賣第四級毒品者，處5年以上12年以下有期徒刑
，得併科新臺幣5百萬元以下罰金。
製造、運輸、販賣專供製造或施用毒品之器具者，處1年以上7年
以下有期徒刑，得併科新臺幣1百50萬元以下罰金。
前五項之未遂犯罰之。

附件
臺灣桃園地方法院刑事判決
111年度訴字第341號
公　訴　人　臺灣桃園地方檢察署檢察官 
被　　　告　邱俊誠　
選任辯護人　簡詩家律師(法扶律師)　　　　　
上列被告因違反毒品危害防制條例案件，經檢察官提起公訴（
110年度偵字第33955號），本院判決如下：
    主  文
邱俊誠犯販賣第二級毒品未遂罪，處有期徒刑貳年捌月。扣案之
SAMSUNG行動電話壹支（含SIM卡壹張）沒收之；扣案之第二級毒
品甲基安非他命壹包（含包裝袋壹只，驗餘淨重1.289公克）沒
收銷燬之。
    事  實
邱俊誠明知甲基安非他命係毒品危害防制條例所列管之第二級毒
品，不得持有及販賣，竟仍基於販賣第二級毒品甲基安非他命以
營利之犯意，於民國109年9月2日下午4時48分許，在不詳處所，
以SAMSUNG廠牌行動電話1支（搭配門號0000000000號SIM卡1張，
下稱0000號行動電話）連線至SayHi app公開聊天室「執手相扣 
深情相依」內，以「邱誠」之暱稱發表「找執 私我」等語暗示
兜售第二級毒品甲基安非他命，又於同年月4日晚間9時15分許，
以相同暱稱發表「需要可私」等語持續兜售，適新北市政府警察
局新莊分局員警於網路巡邏登入該聊天室發現，遂喬裝為欲購買
第二級毒品甲基安非他命之人，在聊天室與邱俊誠攀談，邱俊誠
隨即以0000號行動電話使用通訊軟體WE CHAT ID「0000000」，
與喬裝員警聯繫販賣第二級毒品甲基安非他命事宜，雙方談妥以
新臺幣（下同）8,000元購買甲基安非他命，並約定於桃園市中
壢區中壢火車站交易。邱俊誠即依約於110年9月7日晚間6時56分
許，騎乘車牌號碼000-000號普通重型機車抵達約定地點，旋交
付第二級毒品甲基安非他命1包與在現場等候之警員，隨即為警
當場表明身分而查獲，並扣得0000號行動電話1支。
    理  由
壹、程序部分：　
一、學理上所稱「陷害教唆」，係指行為人原不具犯罪之故意，
    純因司法警察或其運用的線民隱匿身分、意圖而予以設計教
    唆，始萌生犯意，進而實行犯罪構成要件之行為而言。此種
    司法警察機關以不正當手段入人於罪所取得之證據資料，自
    當予以禁止，固不具證據能力。惟若行為人原已有犯罪之意
    思，司法警察或其運用的線民僅係提供或利用機會加以誘捕
    ，未逸脫正常手段，係釣魚式偵查作為，自屬合法取證，而
    為法所不禁（最高法院108年度台上字第669號判決意旨參照
    ）。查被告邱俊誠自承其發表「找執  私我」等語即在兜售
    第二級毒品甲基安非他命等語（見本院卷第63頁），足見被
    告原已有販賣第二級毒品之犯意，本案司法警察僅係提供機
    會加以誘捕，自屬合法取證。
二、按被告以外之人於審判外之陳述，雖不符刑事訴訟法第159
    條之1至第159條之4之規定，而當事人於審判程序同意作為
    證據，法院審酌該言詞陳述或書面陳述作成時之情況，認為
    適當者，亦得為證據。當事人、代理人或辯護人於法院調查
    證據時，知有第159條第1項不得為證據之情形，而未於言詞
    辯論終結前聲明異議者，視為有前項之同意，刑事訴訟法第
    159條之5定有明文。經查，本判決所引用被告以外之人於審
    判外之陳述，或經檢察官引為證據使用，被告及其辯護人均
    表示同意作為證據（見本院卷第64頁），或經本院調查證據
    時提示，檢察官、被告及辯護人均未爭執證據能力（見本院
    卷第89至94頁），本院審酌該等證據之取得過程並無瑕疵，
    與本案待證事實間復具有相當之關聯性，應得作為證據。
貳、認定犯罪事實之證據及理由：
一、上開犯罪事實，業據被告於警詢、偵訊中及本院審理時均坦
    承不諱（見偵卷第17至20頁、第120至121頁、本院卷第63頁
    、第94至95頁），並有查獲員警職務報告、購買毒品對話譯
    文、新北市政府警察局新莊分局110年9月7日搜索、扣押筆
    錄、扣押物品目錄表、扣押物品收據、台灣尖端先進生技醫
    藥股份有限公司毒品證物鑑定分析報告各1份、現場（含扣
    案物）暨對話擷圖照片33張（見偵卷第27至32頁、第43至81
    頁、第143頁）在卷可稽。
二、又按毒品危害防制條例所處罰之「販賣」毒品罪，所著重者
    為在主觀上有藉以牟利之惡性，及對毒品之擴散具有較有償
    或無償轉讓行為更嚴重之危害性，被告「營利」之意圖係從
    客觀之社會環境、情況及人證、物證等資料，依據證據法則
    綜合研判認定。又毒品因政府查緝甚嚴，物稀價昂，持有毒
    品販賣者，苟非有利可圖，當不願甘冒法律制裁之風險，而
    予販賣；再按販賣毒品乃違法行為，非可公然為之，亦無公
    定價格，容易分裝並增減份量，而每次買賣之價量，輒因買
    賣雙方關係之深淺、資力、需求量及對行情之認知、來源是
    否充裕、查緝是否嚴緊、購買者被查獲時供出購買對象之風
    險評估等因素，而異其標準，非可一概而論，而販賣毒品之
    利得，除被告坦承犯行或價量俱臻明確外，委難察得實情，
    販賣之人從價差或量差中牟利之方式雖異，其意圖營利之販
    賣行為則同一，職是之故，舉凡其有償交易，除足反證其確
    另基於某種非圖利本意之關係外，通常尚難因無法查悉其販
    入價額作為是否高價賣出之比較，諉無營利之意思，阻卻販
    賣犯行之追訴（最高法院87年度台上字第3164號判決意旨參
    照）。查被告進行上開毒品交易，並非無償提供甲基安非他
    命，核屬有償之行為，倘非有利可圖，殊無甘冒遭查獲之極
    大風險，平白無故義務性、服務性提供毒品給對方施用，又
    被告於本院審理時已承認：我每公克獲利1000元等語（見本
    院卷第63頁、第95頁），足見被告主觀上確有販賣毒品營利
    之意圖無訛。
三、綜上所述，被告前揭自白核與事實相符，自可採為論罪科刑
    之依據，本件事證已臻明確，被告之犯行洵堪認定，應依法
    論科。
參、論罪科刑：
一、按就販賣毒品而言，如販毒者已進行兜售，或與購毒者為毒
    品買賣之磋商，均已對禁止販賣毒品所欲保護之法益形成直
    接而密切之危險，應認為已著手於毒品之販賣行為（最高法
    院106年度台上字第4168號判決意旨參照）；次按於俗稱「
    釣魚」或「誘捕偵查」之情形，因毒品買者為協助警察辦案
    佯稱購買，而將販賣者誘出以求人贓俱獲，因其無實際買受
    之真意，且在警察監視之下伺機逮捕，事實上亦不能真正完
    成買賣，則該次行為，僅能論以販賣未遂（最高法院100年
    度台上字第4498號判決意旨參照）。查被告發表「找執  私
    我」等語暗示兜售第二級毒品甲基安非他命，已著手販賣第
    二級毒品，惟因員警誘捕偵查，其犯行尚非既遂，是核被告
    所為，係犯毒品危害防制條例第4條第6項、第2項之販賣第
    二級毒品未遂罪。其因販賣而持有第二級毒品之低度行為，
    為其販賣之高度行為所吸收，不另論罪。
二、按犯毒品危害防制條例第4條至第8條之罪於偵查及審判中均
    自白者，減輕其刑，同條例第17條第2項定有明文。查被告
    於警詢、偵訊及本院審理時均坦承本案販賣第二級毒品未遂
    犯行不諱，應依毒品危害防制條例第17條第2項規定，減輕
    其刑。
三、被告已著手販賣第二級毒品而不遂，屬未遂犯，考量其等犯
    罪情節，本院依刑法第25條第2項之規定減輕其刑，並遞減
    之。
四、又被告之辯護人雖辯稱：被告自白犯行，且本案被告是為了
    戒毒才要把毒品賣掉，本案被告非刻意以販毒作為鉅額獲利
    而嚴重危害社會，被告年紀尚輕，縱使依上開規定減刑後仍
    屬情輕法重，足使一般人同情，請求依刑法第59條規定酌減
    其刑等語（見本院卷第70頁、第96頁）。惟查，被告所犯販
    賣第二級毒品罪之法定刑（毒品危害防制條例第4條第2項）
    為「10年以上有期徒刑」，依毒品危害防制條例第17條第2
    項、刑法第25條第2項遞減輕其刑後，被告最低刑度為2年6
    月，與其犯行已屬相當，並無情輕法重之情形，亦查無有其
    他特殊原因，在客觀上足以引起一般同情之處，自無從再依
    刑法第59條酌減其刑，附此指明。
五、爰以行為人之責任為基礎，審酌被告前於106年間，因販賣
    第二級毒品未遂案件，經臺灣新北地方法院判處有期徒刑確
    定，已有相同之前科紀錄（見臺灣高等檢察署被告刑案資料
    查註表及臺灣高等法院被告前案紀錄表），素行不佳，又其
    本案販賣第二級毒品未遂之行為，本會增加第二級毒品在社
    會流通之危險性，恐令施用毒品者沉迷於毒癮，無法自拔，
    輕則戕害個人身心，重則因缺錢購毒而引發各種犯罪，對社
    會秩序危害非輕，雖其行為尚止於未遂，仍殊非可取，考量
    其販賣毒品之金額、數量等情節，並念及被告始終坦承犯行
    ，態度尚可，兼衡其自陳高中肄業之學歷、目前在開怪手、
    家庭經濟狀況小康之生活狀況（見本院卷第96頁）等一切情
    狀，量處如主文所示之刑。
肆、沒收：
一、扣案SAMSUNG牌手機1支，係供被告販賣第二級毒品所用之物
    ，應依毒品危害防制條例第19條第1項規定，不問是否為被
    告所有，宣告沒收之。
二、扣案之第二級毒品甲基安非他命1包（含包裝袋1只，驗餘淨
    重1.289公克），為被告本案販賣未遂之毒品，應依毒品危
    害防制條例第18條第1項前段規定宣告沒收銷燬之（包裝袋
    無法與毒品完全析離，應一併沒收銷燬；鑑驗用罄毒品，既
    已滅失，自無庸再予宣告沒收銷燬）。
據上論斷，依刑事訴訟法第299條第1項前段，判決如主文。　
本案經檢察官陳彥价提起公訴，檢察官劉哲名到庭執行職務。
中　　華　　民　　國　　111 　年　　6 　　月　　29　　日
                  刑事第十五庭  審判長法  官  林龍輝
                                      法  官  郭于嘉
                                      法  官  林岷奭
以上正本證明與原本無異。
如不服本判決應於收受判決後20日內向本院提出上訴書狀，並應
敘述具體理由。其未敘述上訴理由者，應於上訴期間屆滿後20日
內向本院補提理由書(均須按他造當事人之人數附繕本)「切勿逕
送上級法院」。 
      　　　　　　　　　　　　　　　  書記官　林慈思　　
中　　華　　民　　國　　111 　年　　7 　　月　　1 　　日
附錄本案論罪科刑法條全文：
毒品危害防制條例第4條
製造、運輸、販賣第一級毒品者，處死刑或無期徒刑；處無期徒
刑者，得併科新臺幣3千萬元以下罰金。
製造、運輸、販賣第二級毒品者，處無期徒刑或10年以上有期徒
刑，得併科新臺幣1千5百萬元以下罰金。
製造、運輸、販賣第三級毒品者，處7年以上有期徒刑，得併科
新臺幣1千萬元以下罰金。
製造、運輸、販賣第四級毒品者，處5年以上12年以下有期徒刑
，得併科新臺幣5百萬元以下罰金。
製造、運輸、販賣專供製造或施用毒品之器具者，處1年以上7年
以下有期徒刑，得併科新臺幣1百50萬元以下罰金。
前五項之未遂犯罰之。